# 请教陈版主——关联资金占用判断

提问人：yfch110 时间：2019-04-14 15:24:22
某上市公司的母公司为 A，该上市公司和其他企业（不属于关联方）出资设立了 M 公司（为投资管理公司），M公司拟成立 N 合伙企业，并受让某合伙企业下的债权，收益率为10%，受让期届满后，某合伙企业履行回购义务。
问题是，如果某合伙企业的唯一 LP是该上市公司的母公司 A 的关联企业，是否形成关联方资金非经营占用？
如果某合伙企业的 LP 是与该上市公司的母公司 A 没有任何联系的其他单位，受让此合伙企业的债权，然后该上市公司的母公司 A 的关联单位提供收益担保，这样的可以吗？

回答人：chenyiwei
这种情况，由于向该合伙企业受让债权的款项有部分来源于该上市公司，故存在变相的关联方资金占用的嫌疑，故应尽量避免。
如果某合伙企业的 LP 是与该上市公司的母公司 A 没有任何联系的其他单位，受让此合伙企业的债权，然后该上市公司的母公司 A 的关联单位提供收益担保，这样操作是允许的，因为上市公司的资金并未流入大股东及其关联方。